臺灣新竹地方法院刑事判決　　　　　　　 94年度訴字第277號
公　訴　人　臺灣新竹地方法院檢察署檢察官
被　　　告　甲○○　男　49歲.
選任辯護人　李晉安律師
上列被告因違反毒品危害防制條例案件，經檢察官提起公訴（九
十三年度毒偵字第一五二三號、第一九四號），本院裁定以簡式
審判程序審理，判決如下：
     主  文
甲○○連續施用第一級毒品，累犯，處有期徒刑玖月，扣案之海
洛因貳包（合計淨重壹點壹肆公克，空包裝重零點肆肆公克），
均沒收銷燬之，吸管藥鏟壹支、注射針筒貳支，均沒收；又連續
施用第二級毒品，累犯，處有期徒刑伍月，扣案之安非他命包
（合計毛重陸點捌公克），均沒收銷燬之。應執行有期徒刑壹年
，扣案之海洛因貳包（合計淨重壹點壹肆公克，空包裝重零點肆
肆公克）、安非他命包（合計毛重陸點捌公克），均沒收銷燬
之，吸管藥鏟壹支、注射針筒貳支，均沒收。
     事  實
一、甲○○曾於民國八十八年、八十九年間因一次違反毒品危害
    防制條例及二次贓物案件，經本院及臺灣高等法院以八十八
    年易字第一六九號、八十九年訴字第一四二號、八十九年上
    易字第三○三一號判決分別判處有期徒刑三月、四月、四月
    ，嗣定應執行有期徒刑十月確定。其於九十年間又因違反毒
    品危害防制條例案件，經本院以九十年訴字第三七號判決判
    處有期徒刑十一月確定，上開有期徒刑於九十一年十月十四
    日接續執行完畢。其於八十八年間且因施用毒品案件，經本
    院裁定觀察勒戒後，認無繼續施用毒品傾向，於八十八年一
    月三十日釋放，由臺灣新竹地方法院檢察署檢察官於同日，
    以八十八年偵字第五四○號不起訴處分確定。又於八十九年
    間因施用毒品案件，經本院裁定觀察勒戒後，認有繼續施用
    毒品傾向，再經裁定令入戒治處所施以強制戒治，並於八十
    九年三月二十九日，以八十九年訴字第一四二號判決判處有
    期徒刑三月確定。嗣其強制戒治處分經評定為合格，無繼續
    戒治之必要，另經裁定停止強制戒治付保護管束，惟其於保
    護管束期間再施用毒品，經本院裁定撤銷停止強制戒治，於
    九十年六月十一日強制戒治執行期滿，仍不知悔改，復基於
    施用第一級毒品海洛因之概括犯意，於九十三年五月間某日
    起至九十四年一月十三日左右上午某時許止，在其位於新竹
    市○○路二五六號住處，將海洛因粉末放入注射針筒加水稀
    釋後，持注射針筒施打雙手手臂血管之方式，不定時連續施
    用海洛因多次。又另行起意，基於施用第二級毒品安非他命
    之概括犯意，於九十三年五月間某日起至九十四年一月十三
    日左右上午某時止，在其上址住處，將安非他命放在鋁箔紙
    上，持打火機點火燒烤鋁箔紙下方，吸食安非他命遇熱時產
    生之煙氣之方式，不定時連續施用安非他命多次。嗣警方先
    於九十三年十二月七日下午二時三十分許，持本院核發之搜
    索票搜索其上址住處時，當場查扣其所有之海洛因二包（合
    計淨重一點一四公克，空包裝重○點四四公克）、安非他命
    二包（合計毛重三點六公克）、供施用海洛因所用之吸管藥
    鏟一支、注射針筒二支，並於同日採集其尿液送驗。再於九
    十四年一月十五日中午十二時三十分許，在其上址住處附近
    對其盤查時，當場查扣其所有之安非他命一包（毛重三點二
    公克），並於同日採集其尿液送驗。其先後二次經警採尿送
    驗結果，均呈嗎啡（即海洛因水解後之反應）及安非他命陽
    性反應而查獲上情。
二、案經新竹市警察局、新竹市警察局第二分局報請臺灣新竹地
    方法院檢察署檢察官偵查起訴。
     理  由
一、被告甲○○所犯毒品危害防制條例第十條第一項施用第一級
    毒品罪及同條例第二項施用第二級毒品罪，均非為死刑、無
    期徒刑、最輕本刑為三年以上有期徒刑之罪或高等法院管轄
    第一審案件，其於準備程序進行中先就被訴事實為有罪之陳
    述，本院認為合於刑事訴訟法第二百七十三條之一第一項之
    規定，裁定進行簡式審判程序，先予敘明。
二、上述事實，業經被告甲○○於本院審理時坦白承認，而被告
    於九十三年十二月七日、九十四年一月十五日經警採尿送驗
    結果，均呈嗎啡（即海洛因水解後之反應）及安非他命陽性
    反應，有新竹市警察局辦理煙毒、麻醉藥品案尿液送驗受檢
    人真實姓名代號對照表、新竹市衛生局不法藥物尿液初步篩
    檢報告書各二紙、憲兵司令部刑事鑑識中心鑑驗通知書一紙
    在卷可證。又扣案之白粉二包（合計淨重一點一四公克，空
    包裝重○點四四公克），經送請法務部調查局鑑驗結果，認
    均含海洛因成分，有法務部調查局鑑定通知書一紙在卷可佐
    ，此均為檢驗機關本於專業知識及以精密儀器測試所得之結
    論，自可憑信。又施用第一級毒品海洛因，可於二至四日內
    由施用者尿液中檢測得知；施用第二級毒品安非他命，可於
    一至四日內由施用者尿液中檢測得知，亦有行政院衛生署管
    制藥品管理局九十二年三月十日管檢字第○九二○○○一四
    九五號函在卷可供參考。此外，復有安非他命三包（合計毛
    重六點八公克）、吸管藥鏟壹支及注射針筒貳支扣案可資佐
    證，足見被告之自白與事實相符，可以採信，其於上述時地
    多次施用海洛因及安非他命之事實，應可認定。再被告於八
    十八年間因施用毒品案件，經本院裁定觀察勒戒後，認無繼
    續施用毒品傾向，於八十八年一月三十日釋放，由臺灣新竹
    地方法院檢察署檢察官於同日，以八十八年偵字第五四○號
    不起訴處分確定。又於八十九年間因施用毒品案件，經本院
    裁定觀察勒戒後，認有繼續施用毒品傾向，再經裁定令入戒
    治處所施以強制戒治，並於八十九年三月二十九日，以八十
    九年訴字第一四二號判決判處有期徒刑三月確定。嗣其強制
    戒治處分經評定為合格，無繼續戒治之必要，另經裁定停止
    強制戒治付保護管束，惟其於保護管束期間再施用毒品，經
    本院裁定撤銷停止強制戒治，於九十年六月十一日強制戒治
    執行期滿等情，有臺灣新竹地方法院檢察署刑案資料查註紀
    錄表及臺灣高等法院被告前案紀錄表各一份在卷足憑，事證
    明確，被告犯行應可認定。
三、查海洛因、安非他命分別為毒品危害防制條例第二條第一項
    第一款、第二款所稱之第一級、第二級毒品，均不得持有及
    施用，被告甲○○竟持以施用，核其所為，係犯同條例第十
    條第一項之施用第一級毒品罪及同條第二項之施用第二級毒
    品罪。其施用前持有第一級毒品海洛因、第二級毒品安非他
    命之低度行為，應分別為施用之高度行為所吸收，均不另論
    罪。其先後多次施用海洛因及安非他命之行為，均時間緊接
    ，觸犯構成要件相同之罪名，顯係基於概括之犯意反覆為之
    ，為連續犯，均應以一罪論並加重其刑。其曾於八十八年、
    八十九年間因一次違反毒品危害防制條例及二次贓物案件，
    經本院、臺灣高等法院分別以八十八年易字第一六九號、八
    十九年訴字第一四二號、八十九年上易字第三○三一號判決
    判處有期徒刑三月、四月、四月，嗣定應執行有期徒刑十月
    確定。其於九十年間又因違反毒品危害防制條例案件，經本
    院以九十年訴字第三七號判決判處有期徒刑十一月確定，上
    開有期徒刑於九十一年十月十四日接續執行完畢，有臺灣新
    竹地方法院檢察署刑案資料查註紀錄表及臺灣高等法院被告
    前案紀錄表各一份在卷可供參考，其受有期徒刑之執行完畢
    後，五年之內再犯有期徒刑以上刑之上開二罪，均為累犯，
    均應依法加重其刑，併遞加重之。其所犯上開二罪，犯意各
    別，行為不同，應予分別論罪，合併處罰。爰審酌被告曾有
    贓物、違反毒品危害防制條例等前科之素行、經執行二次觀
    察勒戒與一次強制戒治後仍未戒除毒癮、明知罹患肝炎等疾
    病，不思求助醫生，迷信施用毒品可以減輕疾病症狀，所為
    嚴重危害其身體健康、施用海洛因與安非他命期間非短及坦
    認犯行之犯罪後態度等一切情狀，分別量處如主文所示之刑
    ，並定其應執行之刑。扣押在案之海洛因二包（合計淨重一
    點一四公克，空包裝重○點四四公克）、安非他命三包（合
    計毛重六點八公克），均應依毒品危害防制條例第十八條第
    一項前段之規定，沒收銷燬之。另扣押在案之吸管藥鏟一支
    、注射針筒二支，均為被告所有供施用海洛因所用之物，業
    經被告供明在卷，均應依刑法第三十八條第一項第二款之規
    定沒收。至被告持以施用安非他命所用之鋁箔紙及打火機，
    顯為被告所有之物，然該等物品均未扣案，亦無證據證明現
    尚存在，為避免執行困難，爰不併予宣告沒收。
據上論斷，應依刑事訴訟法第二百七十三條之一、第二百九十九
條第一項前段，毒品危害防制條例第十條第一項、第二項、第十
八條第一項前段，刑法第十一條、第五十六條、第四十七條、第
三十八條第一項第二款、第五十一條第五款，判決如主文。
本案經檢察官宋重和到庭執行職務。
中　　華　　民　　國　九十四　年　　七　　月　二十九　日
                  刑事第六庭    法　官　 林昌義
以上正本證明與原本無異。
如不服本判決，應於判決送達後10日內向本院提出上訴狀 (應附
繕本 )，上訴於臺灣高等法院。
中　　華　　民　　國　九十四　年　　七　　月　二十九　日
                                書記官   黃旭淑
附錄本案論罪科刑法條全文：
毒品危害防制條例第十條
施用第一級毒品者，處六月以上五年以下有期徒刑。
施用第二級毒品者，處三年以下有期徒刑。
